【裁判字號】    90,交簡上,9
【裁判日期】    900531
【裁判案由】    公共危險
【裁判全文】
臺灣板橋地方法院刑事判決                            九十年度交簡上字第九號
    上  訴  人
    即  被  告  甲○○
右列上訴人因公共危險案件，不服本院八十九年度重交簡字第一三○號，中華民國八
十九年十月五日第一審判決（聲請簡易判決處刑案號：八十九年度偵字第一一八四七
號），提起上訴，本院管轄之第二審合議庭判決如左：
    主      文
上訴駁回。
    事實及理由
一、本案經本院審理結果，認第一審以上訴人即被告甲○○所為係犯刑法第一百八十
    五條之三之公共危險罪，判處拘役四十五日，如易科罰金，以三百元折算一日，
    其認事用法均無違誤（被告行為後，刑法第四十一條已於民國九十年一月四日經
    立法院修正，總統於同年月十日公告，自同年月十二日起施行，依修正後之現行
    刑法第四十一條第一項前段規定：犯最重本刑為五年以下有期徒刑以下之刑之罪
    ，而受六個月以下有期徒刑或拘役之宣告，因身體、教育、職業、家庭之關係或
    其他正當事由，執行顯有困難者，得易科罰金，較諸修正前之規定於被告無何不
    利，自應按刑法第二條第一項前段規定，更正原審所適用之修正前刑法第四十一
    條，改依原審未及適用之修正後刑法第四十一條第一項前段，諭知易科罰金之折
    算標準），量刑亦屬正當，應予維持，並引用第一審判決書記載之事實、證據及
    理由。
二、被告上訴意旨略以：伊固曾於八十九年六月五日晚間在同事李天銘家中聚餐飲酒
    ，然於其後係繼續打牌及睡在李天銘家中，至翌日始驅車回家更衣，再前往中壢
    接洽客戶，途經國道一號高速公路南向三十一公里處，因汽車電路故障而在路肩
    停車待援，伊係於等待期間，於車內休息片刻時遭查獲，並非於酒後立即駕駛交
    通工具，亦非酒醉睡於路肩，復未造成公共危險，故求為撤銷原判決，改為無罪
    或較輕刑罰之諭知云云；惟查刑法第一百八十五條之三之公共危險罪，僅以服用
    毒品、麻醉藥品、酒後或其他相類之物，不能安全駕駛動力交通工具而駕駛，為
    其構成要件，則行為人於服用毒品、麻醉藥品、酒後或其他相類之物後，是否即
    刻駕駛動力交通工具，或有無於休憩後為之，抑或駕車後在路肩停車的是否因酒
    醉睡在車上而遭查獲等情，自非成罪所必要，在論理上亦與前開罪名構成要件之
    該當間，無何必然之關聯，本案被告甲○○於行為後之八十九年六月六日八時二
    十二分許止，接受警察測試吐氣所含酒精濃度結果，數值仍高達每公升零點六三
    毫克，有酒精測試測定單在卷可憑，而其接受生理平衡觀察結果，亦被發現有手
    腳顫抖，顯無法正常駕駛之情形，有國道公路警察局第一警察隊汐止分隊刑法第
    一百八十五條之三案件測試觀察紀錄表存卷可按，參酌美國、德國等國家之認定
    標準，對於酒精濃度呼氣已達每公升零點五五毫克（○‧五五MG/L）或血液濃度
    達百分之零點一一以上者，肇事率為一般正常人之十倍，顯然足生危險於公眾，
    俱證被告於為警查獲前之駕駛行為，係於酒醉且不能安全駕駛動力交通工具之情
    形下所為無疑，且非無危險可言，亦徵被告否認犯行，辯稱非酒後立即駕車，未
    因酒醉睡於路肩，及不生危險云云，無非避就卸責之詞，不足採信，從而其砌詞
    指摘原判決不當，為無理由，應駁回其上訴。
據上論結，應依刑事訴訟法第四百五十五條之一第一項、第三項、第三百六十八條，
判決如主文。
本案經檢察官張云綺到庭執行職務。
中      華      民      國     九十     年      五      月    三十一    日
                                    臺灣板橋地方法院交通法庭
                                        審判長法  官  張  谷  輔
                                              法  官  朱  耀  平
                                              法  官  蔡  新  毅
右正本證明與原本無異。
不得上訴。
                                              書記官  謝  麗  秋
中      華      民      國     九十     年      五      月    三十一    日


司法院資訊處製作；財團法人民間司法改革基金會備份。
